臺灣彰化地方法院刑事判決　　　　　　　 96年度訴字第198號
公　訴　人　臺灣彰化地方法院檢察署檢察官
被　　　告　甲○○
　　　　　　　　　　（另案於臺灣雲林第二監獄執行中）
上列被告因違反毒品危害防制條例案件，經檢察官提起公訴（95
年度毒偵字第4072號），本院依簡式審判程序判決如下：
    主    文
甲○○施用第一級毒品，累犯，處有期徒刑壹年貳月，扣案之注
射針筒貳支均沒收。
    事    實
一、甲○○前因施用第一、二級毒品案件，由臺灣彰化地方法院
    檢察署檢察官聲請強制戒治並提起公訴，經本院以90年度毒
    聲字第195 號裁定令入戒治處所施以強制戒治，於民國91年
    1 月25日停止戒治出所付保護管束，並於91年4 月29日保護
    管束期滿未經撤銷停止戒治，視為執行完畢釋放，而起訴部
    分，則經本院以90年度訴字第313 號判決分別判處有期徒刑
    9 月、4 月，應執行有期徒刑1 年確定，入監執行後，已於
    92年6 月14日縮刑期滿執行完畢；再因施用第一級毒品案件
    ，經本院以93年度訴字第550 號判決判處有期徒刑11月確定
    ；再因竊盜案件，經本院以93年度易字第863 號判決判處有
    期徒刑1 年6 月確定；上開二罪嗣經定應執行有期徒刑2 年
    3 月確定，入監執行後，於95年3 月10日縮短刑期假釋出監
    付保護管束；假釋期間再因施用第一級毒品案件，於95年9
    月25日經本院以95年度訴字第1328號判決判處有期徒刑9 月
    確定，並與前揭假釋經撤銷後之殘刑有期徒刑5 月22日接續
    執行（正在執行中）。猶不思悔改，於前揭強制戒治執行完
    畢釋放後5 年內，復基於施用第一級毒品海洛因之犯意，於
    95年10月4 日下午4 時許，在彰化縣員林鎮○○路○ 段277
    巷142 號旁果園內，以將海洛因加水混合後以注射針筒注射
    體內之方式，施用第一級毒品海洛因1 次。嗣於95年10月4
    日下午4 時20分許，在同上地點為警查獲，並扣得其所有，
    供其施用第一級毒品海洛因犯罪所用及預備供其施用第一級
    毒品海洛因犯罪所用之注射針筒2 支。
二、案經彰化縣警察局員林分局報告臺灣彰化地方法院檢察署檢
    察官偵查起訴。
    理    由
一、被告甲○○於準備程序中，先就前揭犯罪事實為有罪之陳述
    ，且所犯係死刑、無期徒刑、最輕本刑為3 年以上有期徒刑
    以外之罪，經本院合議庭依刑事訴訟法第273 條之1 第1 項
    之規定，裁定由法官一人獨任進行簡式審判程序，合先敘明
    。
二、上開犯罪事實，業據被告於本院審理中坦承不諱，且被告於
    前揭時地獲案後，經採其尿液送驗之結果，確呈嗎啡陽性反
    應（按一般施用海洛因者會在其體內代謝為嗎啡成分殘留，
    並經由尿液排出），有彰化縣警察局員林分局委託檢驗尿液
    代號與真實姓名對照認證單、詮昕科技股份有限公司5A1300
    91號濫用藥物尿液檢驗報告各1 份附卷可稽，並有注射針筒
    2 支扣案可佐，足徵被告上開自白與事實相符，堪予採信。
    而被告前因施用毒品案件，經本院以90年度毒聲字第195 號
    裁定令入戒治處所施以強制戒治，於91年1 月25日停止戒治
    出所付保護管束，並於91年4 月29日保護管束期滿未經撤銷
    停止戒治，視為執行完畢釋放，有臺灣高等法院被告前案紀
    錄表1 份在卷可參，被告於前揭強制戒治執行完畢釋放後5
    年內，再犯施用毒品犯行，亦堪認定。本案事證已臻明確，
    被告施用第一級毒品海洛因犯行堪予認定，應依法論科。
三、核被告所為，係犯毒品危害防制條例第10條第1 項之施用第
    一級毒品罪。其為供己施用而於施用前持有海洛因之低度行
    為，為其施用之高度行為所吸收，不另論罪。至公訴人起訴
    書雖認被告自95年10月1 日下午1 、2 時許起至同年月4 日
    下午4 時許之前另有多次施用第一級毒品之犯行，與上揭施
    用第一級毒品之犯行屬集合犯之包括一罪等語。惟按被告之
    自白，不得作為有罪判決之唯一證據，仍應調查其他必要之
    證據，以察其是否與事實相符，刑事訴訟法第156 條第2 項
    定有明文。查被告於本院審理時固曾稱其於95年10月1 日另
    有1 次施用第一級毒品海洛因之犯行等語，惟此部分之犯行
    除被告上開自白外，既無其他證據足以證明，復無任何尿液
    檢驗報告可供本院查核，即無補強證據可為被告自白屬實之
    佐證，自難僅憑被告之自白遽認被告確有此部份之犯行，附
    此敘明。又查被告曾因施用第一、二級毒品案件，經本院以
    90年度訴字第313 號判決分別判處有期徒刑9 月、4 月，應
    執行有期徒刑1 年確定，入監執行後，已於92年6 月14日縮
    刑期滿執行完畢，有臺灣高等法院被告前案紀錄表乙紙附卷
    可憑，其受此有期徒刑執行完畢後，5 年以內故意再犯有期
    徒刑以上之罪，為累犯，應依法加重其刑。爰審酌被告前有
    3 次因施用毒品經法院判刑確定之前科，且最近一次甫於95
    年9 月25日經本院判處有期徒刑9 月確定，仍不知悔改，竟
    於前案判決確定後10日內又復行施用毒品，足見其自制能力
    尚有未足，有接受相當期間監禁教化之必要，以促其及早矯
    正吸毒惡習；惟念及被告犯罪之動機、目的，其犯罪手段僅
    係戕害自己之身心、施用毒品時間及犯罪後雖坦承犯行，但
    係經通緝始到案之態度等一切情狀，量處如主文所示之刑，
    以示懲儆。扣案之注射針筒2 支，均為被告所有，且係供及
    預備供其施用第一級毒品犯罪所用之物，業據被告於本院審
    理時供明在卷，爰均依刑法第38條第1 項第2 款之規定宣告
    沒收之。
據上論斷，應依刑事訴訟法第273 條之1 第1 項、第299 條第1
項前段，毒品危害防制條例第10條第1 項，刑法第11條前段、第
47條第1 項、第38條第1 項第2 款，判決如主文。
本案經檢察官高如應到庭執行職務。
中　　華　　民　　國　　96　　年　　5  　月　 　4   　日
　　　　　　　　　刑事第四庭  法　官　吳  永  梁
以上正本證明與原本無異。
如不服本判決，應於判決送達後10日內向本院提出上訴狀 (須附
繕本)。
中　　華　　民　　國　　96　　年　　5　　月　 　7 　　日
                              書記官  陳  美  敏
附錄論罪科刑法條全文：
毒品危害防制條例第10條
施用第一級毒品者，處6 月以上5 年以下有期徒刑。
施用第二級毒品者，處3 年以下有期徒刑。
